【裁判字號】    89,交訴,82
【裁判日期】    891011
【裁判案由】    過失致死等
【裁判全文】
臺灣板橋地方法院刑事判決                          八十九年度交訴字第八二號
    公  訴  人  臺灣板橋地方法院檢察署檢察官
    被      告  丁○○
右列被告因過失致死等案件，經檢察官提起公訴（八十九年度偵字第六五八四號），
本院判決如左：
    主  文
丁○○從事業務之人，因業務上之過失致人於死，累犯，處有期徒刑肆月。
    事  實
一、丁○○前曾於民國八十三年間因麻醉藥品管理條例案件，經法院判處有期徒刑二
    年七月確定，於八十七年四月二十四日執行完畢，其後以駕駛計程車載客為業，
    為從事駕駛業務之人，復於八十九年一月一日晚上八時二十分許（起訴書誤繕為
    晚上八時三十分許），駕駛車號三Ｌ－九三六號營業小客車沿臺北縣三重市○○
    路○段往三段方向行駛，行經忠孝路二段與三民街設有行車管制燈光號誌之交岔
    路口，欲左轉三民街時，本應注意汽車行駛時，駕駛人應注意車前狀況，並隨時
    採取必要之安全措施，且汽車行駛至交岔路口，其行進、轉彎應遵守燈光號誌，
    左轉彎時，並不得占用來車道搶先左轉，按其當時情節又非不能注意，竟於其行
    車方向號誌仍為紅燈時，疏未注意車前交岔路口來車狀況，即自其前方同向停車
    等候紅燈由顏國卿駕駛之車號ＦＣ－二○三○號自用小客車左側超車逆向駛入占
    用來車道，闖越紅燈，貿然搶先左轉，適有無照駕駛之少年林如慧（七十三年十
    月五日生）騎乘車號ＵＹＪ－四七五號輕型機車（該機車為莫佩儒所有，於八十
    八年十二月三日晚上十時許，在臺北縣三重市○○街二七○號失竊之贓車）搭載
    少年甲○○（七十四年八月二十一日生，起訴書誤繕為林羿「如」）沿三民街自
    左方駛來，閃避不及，逕行撞及丁○○駕駛之汽車左側，人車倒地，致林如慧受
    有頭部外傷，甲○○受有臉部、手、腳等多處擦傷（此部分業經甲○○撤回告訴
    ），丁○○肇事後於犯罪未被有偵查權之機關或公務員發覺前，即央請路人代以
    電話報警自首，並將林如慧送醫急救，且於警察到場處理時表明係肇事者，願接
    受裁判。惟林如慧經送醫急救後，延至同日晚上九時三十分許，仍因顱內出血不
    治死亡。
二、案經林如慧之父乙○○、甲○○訴由臺北縣警察局三重分局報請臺灣板橋地方法
    院檢察署檢察官偵查起訴。
    理  由
一、訊據被告丁○○對於右揭時地駕車肇事致被害人林如慧死亡、告訴人甲○○傷害
    之犯罪事實坦承不諱，核與告訴人甲○○、現場目擊證人顏國卿指證情節相符，
    並有道路交通事故調查報告表、現場相片在卷可資佐證，而被害人林如慧確因本
    件車禍受傷死亡，亦經臺灣板橋地方法院檢察署檢察官督同檢驗員相驗明確，製
    有相驗屍體證明書、驗斷書及勘驗筆錄等在卷可憑，甲○○因本件車禍受傷，亦
    有診斷證明書、照片在卷可稽。按汽車行駛時，駕駛人應注意車前狀況，並隨時
    採取必要之安全措施；又汽車行駛至交岔路口，其行進、轉彎應遵守燈光號誌，
    左轉彎時，並不得占用來車道搶先左轉，道路交通安全規則第九十四條第三項、
    第一百零二條第一項第一款、第四款分別定有明文，被告既考領有駕照，對於上
    開規定自當知之甚稔，其於右揭時地駕駛車輛，應注意能注意而不注意上開規定
    ，以致肇事，被告之行為自有過失。況本件經送臺灣省臺北縣區車輛行車事故鑑
    定委員會鑑定結果，亦持相同見解，有該委員會八十九年三月十七日北鑑字第八
    九一九四號鑑定意見書在卷可稽，益證被告確有過失。被告二人之過失行為與被
    害人之死亡間復具有相當因果關係。又被告平日駕駛計程車載客營業之事實，業
    據其自承在卷，其自屬從事駕駛業務之人。此外，被告於肇事後旋即央請路人報
    警自首，並於警察到場處理時坦認為肇事者，願接受裁判之事實，業經證人即本
    件車禍肇事處理警員丙○○到庭結證屬實，亦有臺北縣警察局勤務指揮中心受理
    各類案件記錄單在卷可按。是事證明確，被告犯行堪以認定。
二、被告丁○○為從事駕駛業務之人，因業務上之過失肇事致被害人林如慧死亡，核
    其此部分所為係犯刑法第二百七十六條第二項之業務過失致死罪。被告前曾於八
    十三年間因麻醉藥品管理條例案件，經法院判處有期徒刑二年七月確定，於八十
    七年四月二十四日執行完畢，有臺灣高等法院檢察署刑案紀錄簡覆表在卷可稽，
    其於受有期徒刑執行完畢後，於五年內再犯本件有期徒刑以上之罪，為累犯，應
    依法加重其刑。又被告於犯罪未被有偵查權之機關或公務員發覺前，向臺北縣警
    察局三重分局報案自首犯行，並接受審判，應依自首之規定減輕其刑。爰審酌被
    告過失程度之輕重、肇事後態度、業與被害人家屬達成民事和解（參卷附調解書
    ）等一切情狀，量處如主文所示之刑。
三、另告訴人甲○○告訴被告丁○○過失傷害案件，起訴書認被告係觸犯刑法第二百
    八十四條第二項前段之業務過失傷害罪，依同法第二百八十七條前段之規定，須
    告訴乃論。惟此部分已據告訴人當庭撤回其告訴，有本院八十九年七月二十五日
    訊問筆錄在卷可按，依法本應不經言詞辯論，逕為不受理判決之諭知，然公訴意
    旨認被告所犯此部分與前開業務過失傷害罪部分，係一行為觸犯數罪，有想像競
    合犯之裁判上一罪關係，爰不另為不受理之諭知，併此敘明。
據上論斷，應依刑事訴訟法第二百九十九條第一項前段，刑法第二百七十六條第二項
、第四十七條、第六十二條前段，罰金罰鍰提高標準條例第一條前段，判決如主文。
本案經檢察官林建中到庭執行職務
中      華      民      國    八十九    年      十      月     十一     日
                                    臺灣板橋地方法院交通法庭
                                        法  官  彭  全  曄
右正本證明與原本無異
如不服本判決應於送達後十日內向本院提出上訴狀
                                        書記官  梁  宜  庭
中      華      民      國    八十九    年      十      月    二十四    日
附錄本案論罪科刑法條全文：
刑法第二百七十六條
因過失致人於死者，處二年以下有期徒刑、拘役或二千元以下罰金。
從事業務之人，因業務上之過失犯前項之罪者，處五年以下有期徒刑或拘役，得併科
三千元以下罰金。


司法院資訊處製作；財團法人民間司法改革基金會備份。
